【裁判字號】    95,易緝,75
【裁判日期】    950508
【裁判案由】    竊盜
【裁判全文】
臺灣高雄地方法院刑事判決              95年度易緝字第75號
公  訴  人  臺灣高雄地方法院檢察署檢察官
被      告  甲○○
上列被告因竊盜案件，經檢察官提起公訴（95年度偵字第3269號
），暨移送併辦審理（95年度速偵字第103 號），嗣被告就被訴
事實為有罪之陳述，經合議庭裁定由受命法官獨任適用簡式審判
程序審理，本院判決如下：
    主  文
甲○○共同連續攜帶兇器竊盜，處有期徒刑柒月。扣案之鑰匙、
螺絲起子、小型鐵剪、大型鐵剪、大型拔釘器各壹支，沒收之。
    事  實
一、甲○○前因違反毒品危害防制條例案件，經本院於民國93年
    3 月31日以93年度訴字第466 號判處應執行有期徒刑1 年5
    月確定，送監執行後，於94年8 月12日縮短刑期假釋出監（
    縮刑期滿日期為95年2 月27日，本件不構成累犯），詎仍不
    知悔改，與張家銘（業經本院以95年易字第285 號判處有期
    徒刑8 月）基於意圖為自己不法所有之概括犯意聯絡，連續
    於：
  (一)95年1 月15日晚上11時許，由甲○○攜帶其所有，客觀上對
    人之生命、身體具有危險性，足供為兇器使用之螺絲起子1
    支，並由張家銘騎乘其所有之車牌號碼MMM-050 號重型機車
    ，搭載甲○○，二人行經高雄縣鳳山市鎮北里鎮北北巷28-2
    號前，見乙○○所有之車牌號碼7191-GQ 號自小貨車停放該
    處，認有機可趁，遂由甲○○持上開螺絲起子，破壞自小貨
    車車門後，再由張家銘以其所有之鑰匙1 支，啟動電源之方
    式，竊取該自小貨車，得手後，分由甲○○駕駛上開竊得之
    自小貨車，張家銘則騎乘上開其所有之重型機車，逃離現場
    ，返回張家銘高雄市○鎮區○○路150巷1弄2號5樓住處。
  (二)95年1 月16日凌晨1 時許，由甲○○駕駛上開竊得之7191-G
    Q 號自小貨車，搭載張家銘，前往高雄縣鳳山市○○路160-
    1 號對面工地，二人共同徒手竊取丙○○所有，置於該工地
    之鐵製模板支撐13支及鐵架6 片，得手後，搬運至上開竊得
    之自小貨車上離去，欲販賣牟利，嗣於同日凌晨1 時50分許
    ，二人駕車行經高雄縣鳥松鄉○○村○○路56號前時，為巡
    邏員警查獲，並扣得汽車鑰匙及螺絲起子各1支。
  (三)95年2 月20日凌晨2 時30分許，由張家銘攜帶其所有，客觀
    上對人之生命、身體具有危險性，足供為兇器使用之小型鐵
    剪、大型鐵剪、大型拔釘器各1 支，並由張家銘駕駛其父張
    順吉向「旺騋汽車有限公司」租借之車號自小貨車，搭載甲
    ○○，前往高雄市楠梓區○○○街「春木建設公司」工地，
    二人共同以上開鐵剪，剪斷該公司所有，置於該工地之鐵柱
    外鐵絲後，竊取鐵柱168 枝，得手後，搬運至上開自小貨車
    上離去，欲販賣牟利，嗣於同日凌晨3 時30分許，二人駕車
    行經高雄市○○區○○路與藍昌路口時，為巡邏員警查獲，
    並扣得小型鐵剪、大型鐵剪、大型拔釘器各1 支。
二、案經高雄縣政府警察局仁武分局報請臺灣高雄地方法院檢察
    署檢察官偵查起訴及移送併辦。
    理  由
一、上揭事實，業據被告甲○○於本院審理中均坦承不諱，而上
    揭犯罪事實(一)、(二)部分，有共犯張家銘於警詢、偵查及本院
    審理中之供述，被害人乙○○、丙○○於警詢之指述，並有
    贓物認領保管單2 紙、扣押物品目錄表1 紙、車籍作業系統
    - 查詢認可資料1 紙及照片8 幀在卷可稽；上揭犯罪事實(三)
    部分，有共犯張家銘於警詢、偵查及本院審理中之供述，被
    害人丁○○於警詢之指訴，且有扣押物品目錄表1 紙、贓物
    認領保管單1 紙、照片6 幀在卷可按，足認被告自白與事實
    相符，堪予採為論罪之依據，本件事證明確，被告上開犯行
    堪予認定。
二、查上開犯罪事實(一)之螺絲起子及事實(三)之小型鐵剪、大型鐵
    剪、大型拔釘器各1 支，為鐵製硬物，且分別可用以破壞自
    小貨車門鎖，剪斷鐵絲，業據被告供陳在卷，衡情均足以對
    人之生命、身體造成危害，客觀上足以作為兇器使用，故核
    被告上開犯罪事實(一)、(三)所為，係犯刑法第321 條第1 項第
    3 款之攜帶兇器竊盜罪；而上開犯罪事實(二)所為，係犯刑法
    第320 條第1 項之普通竊盜罪。被告就上開犯罪事實與張家
    銘有犯意之聯絡及行為之分擔，均為共同正犯。又被告上開
    多次犯行，時間緊接，方法相同，觸犯構成要件相同之罪名
    ，顯係基於概括犯意為之，應依連續犯規定論以情節較重之
    事實(三)部分之攜帶兇器竊盜一罪，並依法加重其刑。公訴人
    雖僅就被告上揭犯罪事實(一)、(二)之犯行起訴，而併案之上揭
    犯罪事實(三)部分，與前揭起訴部分之犯行，有連續犯之裁判
    上一罪關係，已如上述，為起訴效力所及，本院自得併予審
    理，附此敘明。爰審酌被告正值壯年，身體健全，竟不思正
    途謀生，且行竊為警查獲，猶仍再犯，惟念其犯後坦承犯行
    ，態度尚佳，且所竊得財物業已發還被害人等一切情狀，量
    處如主文所示之刑，以資懲儆。扣案之鑰匙、小型鐵剪、大
    型鐵剪、大型拔釘器各1 支均為共犯張家銘所有，供犯事實
    (一)、(三)之竊盜罪所用之物；螺絲起子1 支，則為被告所有，
    供犯事實(一)之竊盜罪所用之物，業均經被告張家銘、甲○○
    自承在卷，均應依刑法第38條第1 項第2 款之規定，宣告沒
    收之。
據上論斷，應依刑事訴訟法第273 條之1 第1 項、299 條第1 項
前段，刑法第28條、第56條、第321 條第1 項第3 款、第38條第
1 項第2 款，判決如主文。
本案經檢察官戊○○到庭執行職務。
中    華    民    國    95    年    5     月    8     日
                  刑事第十一庭  法  官  林揚奇
以上正本證明與原本無異。
如不服本判決，應於收受送達後10日內向本院提出上訴書狀。
中    華    民    國    95    年    5     月    8     日
                                書記官  于耀文
附錄本案論罪科刑法條全文：
刑法第321條
犯竊盜罪而有左列情形之一者，處六月以上、五年以下有期徒刑
：
一  於夜間侵入住宅或有人居住之建築物、船艦，或隱匿其內而
    犯之者。
二  毀越門扇、牆垣或其他安全設備而犯之者。
三  攜帶兇器而犯之者。
四  結夥三人以上而犯之者。
五  乘火災、水災或其他災害之際而犯之者。
六  在車站或埠頭而犯之者。
前項之未遂犯罰之。


司法院資訊處製作；財團法人民間司法改革基金會備份。
